臺灣高雄地方法院刑事判決　　　　　　　　　　　　　九十三年度易字第六九號
　　聲　請　人　臺灣高雄地方法院檢察署檢察官
　　被　　　告　乙○○
　　選任辯護人　鄭國安律師
　　　　　　　　吳麗珠律師
　　　　　　　　陳炳彰律師
右列被告因違反毒品危害防制條例案件，經檢察官提起公訴（九十三年度毒偵字第二
Ｏ四九號）及移
決如左：
    主  文
乙○○施用第二級毒品，累犯，處有期徒刑肆月，如易科罰金，以參佰元折算壹日。
    事  實
一、乙○○曾因違反麻醉藥品管理條例案件，經法院分別判處有期徒刑三年三月及六
    月確定，經法院裁定定應執行刑為三年八月確定後，於民國八十五年一月三日入
    監執行，嗣於八十六年八月十三日假釋出監，詎乙○○於假釋期間再度施用毒品
    ，經撤銷假釋後於八十九年五月一日入監執行殘刑一年十一月十八日，嗣於九十
    一年三月九日執行完畢。而乙○○因上揭施用毒品之犯行，經送觀察勒戒及強制
    戒治期滿後，於八十九年五月二十二日，經臺灣高雄地方法院檢察署檢察官以八
    十九年度戒毒偵字第六一六號為不起訴處分確定。詎乙○○仍不知警惕，基於施
    用第二級毒品之故意，於九十三年一月十七日，在高雄市旗津區某友人住處，以
    將安非他命置於鋁箔紙上燒烤後，吸食煙霧之方式，施用第二級毒品安非他命一
    次。嗣於九十三年一月十八日零時二十分許，在桃園縣龜山鄉○○○路與忠義路
    口，乙○○為警查獲其涉嫌共同持有毒品（另由檢察官偵辦中）後，經警方對其
    採尿送驗呈甲基安非他命陽性反應，及九十三年一月十九日，乙○○因該案羈押
    於台灣桃園看守所，經看守所對其採尿送驗亦呈甲基安非他命陽性反應，始知上
    情。
二、案經桃園縣政府警察局龜山分局報告臺灣桃園地方法院檢察署呈請臺灣高等法院
    檢察署令移轉台灣高雄地方法院檢察署檢察官偵查起訴，及台灣桃園看守所移送
    臺灣桃園地方法院檢察署呈請臺灣高等法院檢察署令移轉台灣高雄地方法院檢察
    署檢察官移送本院併辦。
    理  由
一、右揭事實，業據被告乙○○於本院審理中坦白承認，且被告為警查獲及羈押於看
    守所時所採集尿液，經送驗均呈甲基安非他命陽性反應，有桃園縣衛生局不法藥
    物尿液檢定書及台灣檢驗科技股份有限公司濫用藥物尿液檢驗報告各一份在卷可
    憑，另被告前因施用毒品之犯行，經送觀察勒戒及強制戒治期滿後，於八十九年
    五月二十二日，經臺灣高雄地方法院檢察署檢察官以八十九年度戒毒偵字第六一
    六號為不起訴處分確定之事實，亦有台灣高等法院被告全國前案紀錄表一份在卷
    可查，是被告之自白與事實相符，事證明確，其有右揭施用第二級毒品之犯行，
    應堪認定。
二、核被告所為，係犯毒品危害防制條例第十條第二項之施用第二級毒品罪。被告持
    有第二級毒品安非他命後進而施用，其持有之低度行為應為施用之高度行為所吸
    收，不另論罪。查被告曾因違反麻醉藥品管理條例案件，經法院分別判處有期徒
    刑三年三月及六月確定，經法院裁定定應執行刑為三年八月確定後，於八十五年
    一月三日入監執行，嗣於八十六年八月十三日假釋出監，詎被告於假釋期間再度
    施用毒品，經撤銷假釋後於八十九年五月一日入監執行殘刑一年十一月十八日，
    嗣於九十一年三月九日執行完畢之事實，有台灣高等法院被告全國前案紀錄表一
    紙在卷可查，其受有期徒刑之執行完畢，五年以內再犯本件有期徒刑以上之罪，
為累犯，應依法加重其刑。被告上揭施用毒品之犯行，除為警查獲時經採集尿液
    送驗外，其因另案羈押於桃園看守所時，亦經採集尿液送驗呈甲基安非他命陽性
    反應，此部分犯行經台灣高雄地方法院檢察署檢察官以九十三年度毒偵字第二六
    Ｏ六號移送本院併辦，而併辦部分與起訴部分，為單純一罪，本院自應一併予以
    審理。爰審酌被告已有施用毒品之前科，卻仍再犯本案施用毒品之犯行，顯見被
    告並不知悔改施用毒品之惡習，惟念及被告犯後坦承施用毒品，及其施用毒品之
    犯行係戕害自身身體健康，並未危及他人，與其他一切情狀，量處如主文所示之
    刑，並諭知易科罰金之折算標準。末查，被告羈押於台灣桃園看守所時所採集尿
    液經送驗，亦呈嗎啡陽性反應，是被告容或有施用第一毒品海洛因之嫌疑，惟本
    案起訴部分係被告施用第二級毒品之犯行，為不相同之罪名，且檢察官亦當庭表
    明此部分不在併辦範圍內，本院自無從予以審究，併此敘明。
三、本件被告所犯係死刑、無期徒刑、最輕本刑為三年以上有期徒刑以外之罪，被告
    於準備程序中就被訴事實為有罪之陳述，經法官告知簡式審判程序之旨，並聽取
    公訴人及被告意見後，本院認為適宜由受命法官獨任進行簡式審判程序，附予敘
    明。
據上論斷，應依刑事訴訟法第二百九十九條第一項前段、第二百七十三條之一第一項
，毒品危害防制條例第十條第二項，刑法第十一條前段、第四十七條、第四十一條第
一項前段，罰金罰鍰提高標準條例第二條，判決如主文。
本案經檢察官甲○○到庭執行職務。
中      華      民      國        九十三    年    六    月    二十三    日
                                       臺灣高雄地方法院刑事第十四庭
                                                       法  官    呂憲雄
右正本證明與原本無異。
如不服本判決，應於判決送達後十日內，向本院提出上訴狀。
                                                       書記官    吳良美
中      華      民      國        九十三    年    六    月    二十四    日
附錄本判決論罪科刑法條：
毒品危害防制條例第十條
施用第二級毒品者，處三年以下有期徒刑。
